【裁判字號】    99,上訴,1563
【裁判日期】    990506
【裁判案由】    毒品危害防制條例
【裁判全文】
臺灣高等法院刑事判決                99年度上訴字第1563號
上  訴  人
即  被  告  甲○○
上列上訴人因違反毒品危害防制條例案件，不服臺灣板橋地方法
院99年度訴字第486號，中華民國99年3月25日所為之第一審判決
（起訴案號：臺灣板橋地方法院檢察署98年度毒偵字第8303號）
，提起上訴，本院判決如下：
    主  文
上訴駁回。
    理  由
一、按不服地方法院之第一審判決而上訴者，應向管轄第二審之
    高等法院為之。上訴書狀應敘述具體理由。上訴書狀未敘述
    上訴理由者，應於上訴期間屆滿後二十日內補提理由書於原
    審法院，逾期未補提者，原審法院應定期間先命補正。第二
    審法院認為上訴書狀未敘述理由或上訴有第362 條前段之情
    形者，應以判決駁回之，但其情形可以補正而未經原審法院
    命其補正者，審判長應定期間先命補正。刑事訴訟法第 361
    條、第367 條分別定有明文。所謂不服第一審判決之具體理
    由，係指依據卷內訴訟資料，具體指摘第一審判決關於認定
    事實、適用法律及量刑等項，有違法或不當之情形而言，此
    為提起第二審上訴之法定要件。倘上訴人之上訴書狀或補提
    之上訴理由書，雖有敘述上訴理由，惟並未具體敘述第一審
    判決有上述違法、不當情形，即與未敘述具體理由無異，所
    為上訴，即不符合上訴之法定要件。
二、經查：
（一）原審判決以：上訴人即被告甲○○於原審審理時自白其基
      於施用第一級毒品海洛因之犯意，於民國98年11月2 日晚
      間某時許，在其臺北縣泰山鄉○○街43巷2號4樓住處，將
      第一級毒品海洛因以清水稀釋後，以注射針筒注射之方式
      ，施用第一級毒品海洛因一次之犯罪事實，除經警扣得第
      一級毒品海洛因一包（驗餘淨重0.0090公克）外，並有臺
      灣檢驗科技股份有限公司於98年11月17日出具之濫用藥物
      檢驗報告（尿液部分）、交通部民用航空局航空醫務中心
      於98年12月4日出具之航藥鑑字第0986094號毒品鑑定書在
      卷可稽，足認被告自白與事實相符，被告施用毒品之犯行
      洵堪認定。又考量被告為累犯，量處被告有期徒刑八月，
      扣案之上開毒品一包並宣告沒收銷燬、包裝袋則宣告沒收
      。從形式上審查，其認事用法，並未違反法令，或悖離經
      驗法則、論理法則，量刑亦屬允當。
（二）被告上訴意旨謂：被告於犯罪後有心悔改，自98年11月份
      開始，已至新莊市的署立醫院喝美沙冬進行戒毒，懇請對
      被告有利不利的情形均予注意等語。
（三）按量刑輕重，係屬事實審法院得依職權自由裁量之事項，
      苟其量刑已以行為人之責任為基礎，並斟酌刑法第57條各
      款所列情狀，而未逾越法定刑度或有濫用權限情事，即不
      得任意指為違法（最高法院75年台上字第7033號判例、98
      年度台上字第5002號判決意旨參照）。本件原判決於量刑
      時依刑法第57條規定審酌被告犯罪時之相關一切情狀稱：
      「被告前因施用毒品，獲得不起訴處分之寬典，並經法院
      判處罪刑確定，仍無法戒絕毒癮，再次漠視法令禁制而犯
      本罪，惟其施用毒品所生危害，實以自戕身心健康為主，
      對於他人生命、身體、財產等法益，尚無明顯而重大之實
      害，兼衡其犯罪後坦承犯罪，已知悔悟等一切情狀，量處
      如主文所示之刑，以示懲儆」，已就量刑刑度詳為審酌並
      敘明理由，被告施用第一級毒品，復屬累犯，依法必須加
      重其刑，原判決之量刑既未逾越法定刑度，亦未濫用自由
      裁量之權限，且已屬極低度刑，被告縱現今下決心戒除毒
      癮，今後可能不會再施用毒品，然，尚無法抹滅本件確曾
      施用毒品之事實，本院尚難因被告稱已進行戒除毒癮行為
      ，即認原審從輕之量刑有所失當，被告所執，自非屬上訴
      第二審之具體理由。
    此外，上訴意旨未具體指摘原審判決關於認定事實、適用法
    律及量刑等事項，究竟有何違法或不當之具體情形。揆諸上
    開說明，本件上訴未敘述具體理由，屬不合法律上之程式，
    應予駁回，並不經言詞辯論為之。
據上論斷，依刑事訴訟法第367條前段、第372條，判決如主文。
中    華    民    國    99    年    5     月    6     日
                  刑事第十三庭  審判長法  官  曾德水
                                      法  官  崔玲琦
                                      法  官  遲中慧
以上正本證明與原本無異。
如不服本判決，應於收受送達後10日內向本院提出上訴書狀，其
未敘述上訴之理由者並得於提起上訴後10日內向本院補提理由書
（均須按他造當事人之人數附繕本）「切勿逕送上級法院」。
                                      書記官  陳韋杉
中    華    民    國    99    年    5     月    10    日
※附錄本案論罪科刑法條全文※
毒品危害防制條例第10條：
施用第一級毒品者，處6 月以上5 年以下有期徒刑。
施用第二級毒品者，處3 年以下有期徒刑。

司法院資訊處製作；財團法人民間司法改革基金會備份。
